臺灣臺南地方法院刑事判決　
110年度易字第1177號
                                     111年度易字第78號
公  訴  人  臺灣臺南地方檢察署檢察官
被      告  甲○○


上列被告因違反保護令等案件，經檢察官提起公訴（110年度營
偵字第1702號），及追加起訴（110年度營偵字第2493號）本院
判決如下：
    主  文
甲○○犯違反保護令罪，共二罪，均累犯，各處拘役肆拾日，如易
科罰金，均以新臺幣壹仟元折算壹日。應執行拘役柒拾日，如易
科罰金，以新臺幣壹仟元折算壹日。
    事  實
一、甲○○與乙○○為夫妻，兩人具有家庭暴力防治法第3條第1
    款之家庭成員關係。甲○○前因對乙○○實施家庭暴力行為
    ，經本院於民國110年3月15日以110年度家護字第184號核發
    民事通常保護令，裁定其不得對乙○○實施身體或精神上不法
    侵害之行為，有效期間為1年，而甲○○於110年3月23日收受
    上開裁定，知悉內容。詎甲○○竟基於違反保護令及恐嚇危害
    安全之犯意，分別為下列行為：
㈠、於110年6月23日晚間7時3分許、同年月24日凌晨2時28分許，
    以通訊軟體LINE傳送訊息之方式接續對乙○○恫稱：「妳走吧
    !孩子想帶就隨你!讓妳留台灣吧順妳意!!!!!我一眼要妳一
    腳賠」、「我有日子要過、我決對過的很好，但是一隻眼我
    絕對要討」。
㈡、於110 年10月2 日晚間8時31分許、8時34分許、10時10分許
    、同年月3、4 日上午8時49分許、上午6時9分許，以通訊軟
    體LINE傳送訊息之方式接續對乙○○恫稱：「我正在醞釀能忍
    多久我要殺了北部一個人」、「胖豬」、「大陸仔爛樣」、
    「一顆眼睛價值多少多少知道嗎」、「你要記得欠我一顆眼
    睛」。
㈢、以此方式對乙○○實施精神上不法侵害之行為，而違反上開民
    事通常保護令，並致乙○○心生畏懼，而致生危害於安全。
二、案經乙○○訴由臺南市政府警察局新營分局移送臺灣臺南地方
    檢察署檢察官偵查起訴，及追加起訴。
    理  由
一、關於證據能力之認定：
㈠、本件所引用具傳聞證據性質之供述證據，因檢察官及被告甲○
    ○於本案言詞辯論終結前，均未爭執證據能力，本院審酌前
    開證據之作成或取得之狀況，並無非法或不當取證之情事，
    且亦無顯不可信之情況，依刑事訴訟法第159條之5規定，均
    具有證據能力。
㈡、其餘非供述證據性質之證據資料，則均無違反法定程序取得
    之情形，依刑事訴訟法第158條之4規定之反面解釋，亦應有
    證據能力，合先敘明。
二、上開犯罪事實，業據被告於本院審理中均坦承不諱，核與告
    訴人即證人乙○○於警詢中指訴之情節大致相符（本案警卷第
    5-11頁、追加警卷第7-9頁），並有本院110 年度家護字第1
    84 號民事通常保護令、臺南市政府警察局白河分局110 年0
    3月23日保護令執行紀錄表、LINE對話截圖7張、被告個人戶
    籍查詢結果附卷足參（本案警卷第13-15、19、21頁、追加
    警卷第11-14頁、本院卷第33頁），堪認被告上開任意性之
    自白，確與事實相符；是本件事證明確，被告犯行洵堪認定
    ，應予依法論科。
三、論罪：
㈠、按家庭暴力防治法第61條之違反保護令罪，依被告之行為對
    被害人造成影響之輕重而分別以同條第1、2款規範之，若被
    告所為已使被害人生理或心理上感到痛苦畏懼，即可謂係對
    被害人實施身體或精神上不法侵害之家庭暴力行為，反之若
    尚未達此程度，僅使被害人產生生理、心理上之不快不安，
    則僅為騷擾定義之規範範疇；是若被告所為，顯已超出使被
    害人生理、心理感到不安不快之程度，而造成被害人生理、
    心理上的痛苦，係違反家庭暴力防治法第61條第1款規定，
    自無庸再論以同條第2款規定（臺灣高等法院暨所屬法院99
    年法律座談會刑事類提案第9號可資參照）。
㈡、被告傳送如事實欄一㈠、㈡之訊息，造成乙○○生理、心理上的
    痛苦，另訊息中「我一眼要妳一腳賠」、「但是一隻眼我絕
    對要討」、「一顆眼睛價值多少多少知道嗎」、「你要記得
    欠我一顆眼睛」等文字，更使乙○○心生畏懼，感覺痛苦，核
    其所為均係犯家庭暴力防治法第61條第1款之違反保護令罪
    、刑法第305條恐嚇危害安全罪。被告就事實欄一㈠、㈡之犯
    行，係在時、地密接且侵害法益相同之情形下，應分別屬接
    續犯，另以一行為同時觸犯違反保護令罪、恐嚇危害安全罪
    ，為想像競合犯，應依刑法第55條規定，從一重之違反保護
    令罪論處。被告所犯上開㈠、㈡2罪間，犯意各別，罪名互異
    ，應分論併罰。
㈢、被告前因酒駕案件，經本院以107年度交簡字第1438號判決處
    以有期徒刑4月確定，於107年9月3日易科罰金執行完畢，有
    臺灣高等法院被告前案紀錄表附卷可參，是被告於有期徒刑
    執行完畢後，5年以內故意再犯本件有期徒刑以上之罪，均
    為累犯。至司法院釋字第775 號解釋，依解釋文及理由之意
    旨，係指構成累犯者，不分情節，一律加重最低本刑，於不
    符合刑法第59條所定要件之情形下，致生行為人所受之刑罰
    超過其所應負擔罪責之個案，不符罪刑相當原則、比例原則
    。於此範圍內，在修正前，為避免發生上述罪刑不相當之情
    形，法院就該個案應裁量是否加重最低本刑；依此，該解釋
    係指個案應量處最低法定刑、又無法適用刑法第59條在內減
    輕規定之情形，法院應依此解釋意旨裁量不予加重最低本刑
    。本件依被告累犯及犯罪情節，並無上開情事，自難認就累
    犯加重其最低本刑有不符上開解釋意旨之情（參見108年度
    臺上字第338、976、1491號判決要旨），是故本件仍應依刑
    法第47條第1項累犯規定，均加重其刑。
四、爰審酌被告與乙○○為夫妻關係，竟不思互相包容體諒，於其
    對乙○○實施家庭暴力行為，經本院核發本件保護令在案後，
    違犯上開犯行，顯見其欠缺自制能力，亦造成乙○○之困擾，
    殊為不該，然被告犯後已坦承犯行不諱，表現悔意，兼衡被
    告違犯本案之過程及手段，復經本院詢問乙○○，其表示「雙
    方已於離婚訴訟中達成協議，不再追究被告犯行，請從輕量
    刑」等語，此有本案公務電話紀錄表附卷足參（本院卷第31
    頁），暨被告自陳學歷為高工肄業，務農之智識程度、生活
    狀況等一切情狀，分別量處如主文所示之刑並諭知易科罰金
    之折算標準，暨定應執行刑及易科罰金之折算標準。
五、被告使用傳送之設備，未予扣案，且衡情應為生活常見之物
    ，非屬違禁物，縱未予宣告沒收，對於犯罪預防及社會防衛
    效果亦不生重要影響，不予宣告沒收或追徵。
據上論斷，應依刑事訴訟法第299條第1項前段、第265條第1項，
家庭暴力防治法第61條第1款，刑法第11條前段、刑法第305條、
第47條第1項、第41條第1項前段、第55條、第51條第6款，刑法
施行法第1條之1，判決如主文。
本案經檢察官許友容提起公訴及追加起訴、丙○○到庭執行職務
中　　華　　民　　國　　111 　年　　1 　　月　　25　　日
                  刑事第五庭    法　官　蔡奇秀
以上正本證明與原本無異。
如不服本判決應於收受本判決後20日內向本院提出上訴書狀，並
應敘述具體理由。其未敘述上訴理由者，應於上訴期間屆滿後20
日內向本院補提理由書狀（均須按他造當事人之人數附繕本）「
切勿逕送上級法院」。 
　　　　　　　　　　　　　　　　書記官　黃郁淇
中　　華　　民　　國　　111 　年　　1 　　月　　25　　日

附錄所犯法條　　
家庭暴力防治法第61條
違反法院依第 14 條第 1 項、第 16 條第 3 項所為之下列裁定
者，為本法所稱違反保護令罪，處 3 年以下有期徒刑、拘役或
科或併科新臺幣 10 萬元以下罰金：
一、禁止實施家庭暴力。
二、禁止騷擾、接觸、跟蹤、通話、通信或其他非必要之聯絡行
    為。
三、遷出住居所。
四、遠離住居所、工作場所、學校或其他特定場所。
五、完成加害人處遇計畫。

中華民國刑法第305條
以加害生命、身體、自由、名譽、財產之事恐嚇他人，致生危害
於安全者，處 2 年以下有期徒刑、拘役或 9 千元以下罰金。